【裁判字號】    91,勞上易,49
【裁判日期】    920127
【裁判案由】    確認僱傭關係存在
【裁判全文】
臺灣高等法院民事裁定  九十一年度勞上易字第四九號
      抗  告  人  甲○○
      相  對  人  大南汽車股份有限公司
      法定代理人  范宰宇
右抗告人因與相對人大南汽車股份有限公司間確認僱傭關係存在事件，對於中華民國
九十一年十一月十八日本院所為九十一年度勞上易字第四九號裁定提起抗告，本院裁
定如左：
      主    文
抗告駁回。
抗告訴訟費用由抗告人負擔。
      理    由
一、按提起抗告應於裁定送達後十日之不變期間內為之。又提起抗告如逾抗告期間者
    ，原法院應以裁定駁回之，民事訴訟法第四百八十七條第一項前段、第四百九十
    條第二項定有明文。本件裁定於九十一年十一月二十八日送達於抗告人，有卷附
    送達證書可稽。抗告期間自送達裁定翌日起，並扣除在途期間，算至九十一年十
    二月九日（抗告期間之末日即同月八日為星期例假日，故以次日代之）即已屆滿
    ，抗告人遲至九十一年十二月二十七日始行提起抗告，有抗告人之聲請暨抗告狀
    在卷可按，業已逾抗告期間，依上說明，自應予以駁回。
二、抗告人另主張其於九十一年十月十一日業已解除鄭正忠律師之送達代收人職務，
    本院將同年十月十六日命補裁判費裁定、十一月十八日駁回抗告人上訴裁定，先
    後於九十一年十月二十二日、十一月二十八日，向鄭正忠律師為送達，該等送達
    不生效力，抗告人迄未收受前揭九十一年十一月十八日裁定，故其抗告未逾期云
    云。按「訴訟委任之解除，非通知他造，不生效力。前項通知，應以書狀提出於
    法院，由法院送達於他造。」民事訴訟法七十四條第一、二項亦有明文。再按送
    達代收人亦為訴訟代理人，僅其權限以代收送達為限而已，且無須提出委任書，
    一俟向法院陳明，法院即受拘束（最高法院四十四年度台抗第一九二號判例要旨
    、楊建華三人合著民事訴訟法新論第一二七頁、吳明軒著中國民事訴訟法第二七
    五頁參照）。依上揭說明，送達代收人之委任屬訴訟代理委任，則解除對送達代
    收人之委任，自屬訴訟委任之解除，依前揭規定，非通知他造，不生效力，且應
    以書狀提出於法院，由法院送達於他造。如因送達代收人之過失，未依民事訴訟
    法笫七十四條第一、二項之規定為之，致法院向送達代收人為送達，其送達之效
    力，不因之而受影響。查，抗告人對臺灣士林地方法院九十一年度勞訴字第三號
    民事判決，提起本件上訴時，即指定鄭正忠律師為送達代收人，有其九十一年七
    月十六日民事上訴狀可證（本院案卷第十三頁）。嗣鄭正忠律師於九十一年九月
    十一日以抗告人送達代收人之身分，以抗告人於大陸地區為由，代為具狀向本院
    聲請延展期日，亦有九十一年九月十一日民事延展期日聲請狀在卷可按（本院前
    揭訴訟卷第二二頁），且為抗告人所自認。依前揭說明，本件抗告人主張委任鄭
    正忠律師為送達代收人，為民法之委任，顯屬誤會。又抗告人主張其於九十一年
    十月十一日業已解除鄭正忠律師之送達代收人委任，惟鄭正忠律師於九十一年十
    二月四日以民事陳報狀表示已解除前揭送達代收人之委任前，未依民事訴訟法第
    七十四條第一、二項規定，以書狀提出法院，由法院送達於他造為通知，自不生
    解除委任之效力。再者，鄭正忠律師先後於九十一年十月二十二日、十一月二十
    八日各收受本院命補裁判費裁定、駁回抗告人上訴裁定時均未拒絕收受，有送達
    證書在卷可稽（本院卷第四一、四六頁）。依前揭說明，本件送達代收人委任之
    解除，於本院將該民事陳報狀繕本送達相對人始生效力，是本院於鄭正忠律師陳
    報前揭委任之意旨前，對其所為之送達，均生合法送達之效力。鄭正忠律師於收
    受前揭本院裁定後，有無轉交抗告人，不影響前揭裁定送達之效力。從而，本院
    前揭九十一年十一月十八日裁定，於同年月二十八日送達於鄭正忠律師時，即已
    生合法送達之效力，本件抗告期間應自翌日起算，且於九十一年十二月九日屆滿
    ，抗告人主張前揭駁回上訴裁定送達尚未發生效力，故其於九十一年十二月二十
    七日始抗告未逾期，殊有誤會。
三、據上論結，本件抗告為不合法，裁定如主文。
中      華      民      國    九十二    年      一      月    二十七    日
                                        民事第十五庭
~B1        審判長法官  劉靜嫻
~B2              法官  李錦美
~B3              法官  吳光釗
右正本係照原本作成。
如不服本裁定，應於收受送達後十日內向本院提出抗告狀，並應繳納抗告費新台幣四
十五元正。
中      華      民      國    九十二    年      一      月    二十七    日
~B        書記官  于  誠


司法院資訊處製作；財團法人民間司法改革基金會備份。
